da: Lågtype til køkkengrej: Hvælvet; Flad; Selvdryppende; Silikoneflex; Stænkskærm; Dampventileret; Si/afdrypningskant; Hærdet glas; Universel pasform (justerbar); Andet
es: Estilo de tapa para utensilio de cocina: Abovedado; Plano; Auto-hilvanado; Silicone flex; Malla antisalpicaduras; Ventilado con vapor; Colador/borde de drenaje; Vidrio templado; Ajuste universal (ajustable); Otros
el: Στυλ καπακιού μαγειρικού σκεύους: Θολωτό; Επίπεδη; Με αυτοεπάλειψη; Εύκαμπτη σιλικόνη; Σίτα προστασίας από πιτσίλισμα; Με οπή ατμού; Στραγγιστήρι/χείλος αποστράγγισης; Σκληρυμένη ύαλος; Universal εφαρμογή (ρυθμιζόμενη); Άλλο
nl: Stijl van deksel voor kookgerei: Bolvormig; Vlak; Zelfbedruipend; Siliconen flex; Spatscherm; Stoomontluchtend; Zeef/afvoerrand; Gehard glas; Universele pasvorm (verstelbaar); Overig
sk-SK: Štýl pokrievky na riad: Klenutý; Rovný; Samopodlievacia; Silikónová ohybná; Ochranná plachta proti postriekaniu; S parným odvetrávaním; Sitko/odkvapkávací okraj; Tvrdené sklo; Univerzálna prispôsobiteľná (nastaviteľná); Iné
en: Cookware lid style: Domed; Flat; Self-basting; Silicone flex; Splatter screen; Steam-vented; Strainer/draining rim; Tempered glass; Universal fit (adjustable); Other
lt-LT: Indų dangčio stilius: Kupoliškas; Plokščias; Savaime laistantis; Silikoninis lankstumas; Apsauginis dangtis nuo taškymosi; Garų ventiliacija; Sietelis / išleidimo kraštas; Grūdintas stiklas; Universalus prigludimas (reguliuojamas); Kita
th: รูปแบบฝาปิดเครื่องครัว: ทรงโดม; แบบแบน; ฝาที่ช่วยรดน้ำอาหารในตัว; ซิลิโคนเฟล็กซ์; ฝาปิดกันกระเด็น; ฝาที่มีช่องระบายไอน้ำ; ฝาที่มีขอบสำหรับกรอง/เทน้ำ; กระจกนิรภัย; ฝาขนาดสากล (ปรับได้); อื่นๆ
de: Deckelart für Kochgeschirr: Gewölbt; Flach; Basting-Deckel; Flexibler Silikonrand; Spritzschutz; Mit Dampföffnung; Sieb-/Ablaufrand; Gehärtetes Glas; Universelle Passform (verstellbar); Sonstiges
ko: 조리도구 뚜껑 스타일: 돔형; 플랫; 셀프 바스팅; 실리콘 플렉스; 기름 튐 방지망; 증기 배출; 거름망/배수 림; 강화 유리; 범용 사이즈(조절 가능); 기타
it: Stile del coperchio della pentola: A cupola; Piatto; Auto-imbastitura; Silicone flessibile; Coperchio paraschizzi; Sfiatato a vapore; Colino/bordo di scolo; Vetro temprato; Coperchio universale (regolabile); Altro
ja: 調理器具のふたのスタイル: ドーム型; フラット; セルフベイスティング; シリコーンフレックス; 飛び散り防止スクリーン; 蒸気抜き; ストレーナー/排水リム; 強化ガラス; ユニバーサルフィット（調節可能）; その他
fr: Type de couvercle de l’ustensile de cuisson: Bombé; Plat; Auto-arrosant; Silicone flexible; Couvercle anti-projection; Évent vapeur; Bord égouttoir/verseur; Verre trempé; Taille universelle (réglable); Autre
nb: Stil på lokk for kokekar: Kuppelformet; Flat; Selvbasting; Silikon flex; Sprutskjerm; Dampventilert; Sil/avrenningskant; Herdet glass; Universell passform (justerbar); Annet
zh-CN: 炊具盖子的样式: 拱形; 平盖; 自动淋油; 硅胶软盖; 防溅网罩; 蒸汽排放; 滤网/沥水边缘; 钢化玻璃盖; 通用型（可调节）; 其他
vi: Kiểu nắp dụng cụ nấu nướng: Hình vòm; Phẳng; Tự rưới nước sốt; Silicon dẻo; Vung chắn dầu mỡ; Có lỗ thoát hơi nước; Vành có khe lọc/thoát nước; Kính cường lực; Phù hợp với mọi kích cỡ (có thể điều chỉnh); Khác
bg-BG: Стил на капака на съда за готвене: Куполовидно; Плоско; С функция за самоподмазване; Гъвкав силикон; Предпазна мрежа; С отвор за пара; С цедка/отцеждащ ръб; Закалено стъкло; Универсалено (регулируемо); Друго
tr: Tencere kapağı tarzı: Kubbe; Düz; Kendinden yağlamalı; Esnek silikon; Yağ sıçratmaz tel; Buhar tahliyeli; Süzgeç / Süzme kenarlı; Sertleştirilmiş cam; Evrensel uyum (ayarlanabilir); Diğer
hu: Főzőedény fedő stílusa: Domború; Lapos; Önkérgesítő; Rugalmas szilikon; Fröccsenésvédő; Gőzelvezetéses; Szűrő/leeresztő perem; Edzett üveg; Univerzális illeszkedés (állítható); Egyéb
hr-HR: Stil poklopca za posuđe za kuhanje: Kupolast; Ravna; Samostalno podlijevanje; Silikon fleksibilno; Zaštita od prskanja; Parni odvod; Cjedilo / rub za cijeđenje; Kaljeno staklo; Univerzalno pristajanje (podesivo); Ostalo
cs: Styl poklice: Klenuté; Ploché; Samopodlévací; Natahovací silikonové; Ochranné síto na pánve; S otvorem pro únik páry; Cedicí poklice; Tvrzené sklo; Univerzální (nastavitelná); Jiné
sv: Lock till kokkärl: Kupolformad; Platt; Självösande; Flexibel silikon; Stänkskärm; Ångventilerad; Sil/avrinningskant; Härdat glas; Universell passform (justerbar); Övrigt
ro-RO: Modelul capacului vasului de gătit: Bombat; Plat; Auto-stropire; Silicon flexibil; Ecran anti-stropi; Cu ventilație pentru abur; Margine strecurătoare/scurgere; Sticlă călită; Potrivire universală (ajustabilă); Altele
pt-PT: Estilo de tampa de panela: Abobadado; Plano; Auto-reguladora de humidade; Flexível em silicone; Tela anti-salpicos; Com saída de vapor; Borda de drenagem/coador; Vidro temperado; Ajuste universal (ajustável); Outro
pl: Typ pokrywki naczynia kuchennego: Wypukła; Płaskie; Samonawilżająca; Silikonowa elastyczna; Osłona przeciwbryzgowa; Z odpowietrznikiem pary; Z rantem do odcedzania; Szkło hartowane; Uniwersalne dopasowanie (regulowane); Pozostałe
zh-TW: 鍋蓋樣式: 圓頂型; 平頂; 冷凝回滴鍋蓋; 矽膠伸縮型; 防噴油網; 含排蒸汽孔; 濾水/瀝水邊緣; 強化玻璃; 通用尺寸 (可調節); 其他
pt-BR: Estilo de tampa de panela: Abaulado; Plano; Auto-irrigável; Silicone flexível; Protetor contra respingos; Ventilado para vapor; Borda de drenagem/coador; Vidro temperado; Ajuste universal (ajustável); Outro
sl-SI: Slog pokrova posode: Kupolast; Ploščata; Samolepljenje; Silikonski fleks; Zaščita za brizganje; Parno prezračevanje; Cedilo/odtočni rob; Kaljeno steklo; Univerzalno prileganje (nastavljivo); Druga
ru: Тип крышки посуды: Куполообразная; Плоская; Самосмазывающийся; Силиконовый гибкий; Сетка от брызг; Пароотвод; Фильтр/дренажный ободок; Из закаленного стекла; Универсальный размер (регулируемый); Другая
fi: Keittoastian kannen tyyli: Kupumainen; Tasainen; Itsestään valuttava; Silikonitiiviste; Roiskesuoja; Höyrynpoistolla; Siivilä/tyhjennysreunus; Karkaistu lasi; Universaali istuvuus (säädettävä); Muu